【裁判字號】    98,訴,2112
【裁判日期】    980731
【裁判案由】    毒品危害防制條例
【裁判全文】
臺灣板橋地方法院刑事判決              98年度訴字第2112號
公  訴  人  臺灣板橋地方法院檢察署檢察官
被      告  甲○○
                    4樓
上列被告因毒品危害防制條例案件，經檢察官提起公訴（98年度
毒偵字第2388號)， 因被告於本院準備程序中就被訴事實為有罪
之陳述，本院告知被告簡式審判程序之旨，並聽取當事人之意見
後，由本院合議庭裁定改由受命法官獨任依簡式審判程序進行，
判決如下：
    主  文
甲○○施用第一級毒品，累犯，處有期徒刑柒月，扣案海洛因壹
包（驗餘淨重零點柒捌零肆公克）沒收銷燬之。
    事  實
一、甲○○前因殺人未遂案件，經臺灣高等法院判處有期徒刑5
    年確定，另因麻醉藥品管理條例案件，經本院判處拘役20日
    確定，兩罪接續執行，於民國86年4 月22日假釋出監交付保
    護管束，復因另犯偽造貨幣、傷害、妨害自由等案件，分經
    臺灣高等法院判處有期徒刑3 年2 月、7 月、3 月確定，並
    定應執行有期徒刑3 年8 月確定後，與前述假釋經撤銷之所
    餘殘刑部分接續執行，至92年7 月3 日再經假釋付保護管束
    而出監，仍因另犯公共危險案件，經本院判處拘役50日確定
    ，上開假釋經撤銷後，以上數罪接續執行，終於95年8 月19
    日縮刑期滿執行完畢。又其前曾因施用毒品案件，經本院裁
    定送觀察、勒戒後，因認有繼續施用傾向，而經本院裁定送
    強制戒治，甫於98年1 月19日執行完畢釋放出所。詎仍未戒
    除毒癮，復基於施用第一級毒品之犯意，於98年3 月17日某
    時許，在臺北縣板橋市○○路○ 段148 號22弄12號4 樓住處
    內，以將海洛因粉末捲入香菸內點燃吸取所生煙霧之方式，
    施用第一級毒品海洛因1 次，後經警於翌（18）日19時20分
    在臺北縣板橋市○○路○ 段487 號前對其執行搜索時，因倉
    皇逃逸而掉落海洛因1 包，後經員警追緝逮捕，並經其同意
    後採集尿液送驗，結果呈海洛因代謝物可待因、嗎啡類陽性
    反應。
二、案經臺北縣政府警察局海山分局報告臺灣板橋地方法院檢察
    署檢察官偵查起訴。
    理  由
一、本案被告甲○○所犯係死刑、無期徒刑、最輕本刑為三年以
    上有期徒刑以外之罪，且非高等法院管轄之第一審案件，其
    於準備程序中就被訴事實為有罪之陳述，經本院告知簡式審
    判程序之旨，並聽取公訴人、被告之意見後，經合議庭裁定
    由受命法官獨任進行簡式審判程序，合先敘明。
二、訊據被告對於前揭事實坦承不諱，而被告為警查獲時採集之
    尿液經送驗後，結果明確呈現海洛因代謝物可待因、嗎啡類
    陽性反應，有臺灣檢驗科技股份有限公司98年4 月2 日出具
    之濫用藥物檢驗報告（報告編號：UL/2009/30543） 存卷可
    憑，又於被告掉落之海洛因1 包（驗餘淨重0.7804公克），
    經鑑定確認其中含有第一級毒品海洛因成分無誤，亦有交通
    部民用航空局航空醫務中心98年7 月7 日航藥鑑字第098329
    8 號毒品鑑定書在卷足參，凡此俱可證被告前開出於任意性
    之自白與事實確屬相符，堪以採信。又被告前因施用毒品案
    件，經本院以96年度毒聲字第2649號裁定送觀察、勒戒後，
    認有繼續施用毒品之傾向，復經本院以97年度毒聲字第995
    號裁定令入戒治處所施以強制戒治，於98年1 月19日執行完
    畢，並由臺灣板橋地方法院檢察署檢察官以98年度戒毒偵字
    第69號為不起訴處分確定，有臺灣高等法院被告前案紀錄表
    乙份附卷可稽，被告前經強制戒治執行完畢後，5 年內再犯
    本件施用毒品犯行，自應依法追訴處罰，本案事證明確，被
    告犯行洵堪認定。
三、核被告所為，係犯毒品危害防制條例第10條第1 項之施用第
    一級毒品罪。被告施用前後持有第一級毒品之低度行為，應
    為施用之高度行為所吸收，不另論罪。查被告有如事實欄所
    載之前科及執行紀錄，此觀諸上述被告前案紀錄表即明，其
    於受有期徒刑執行完畢後，5 年內故意再犯本件有期徒刑以
    上之罪，為累犯，應依法加重其刑。爰審酌被告之素行非佳
    ，前已因施用毒品案件經送強制戒治，仍不能戒除毒癮，再
    次漠視法令禁制而犯本罪，顯見其戒除毒癮之意志薄弱，兼
    酌施用毒品行為本質上係屬自我戕害行為，對社會性直接危
    害之程度應較低等一切情狀，量處如主文所示之刑，以示懲
    儆。
四、扣案之海洛因1 包（驗餘淨重0.7804公克），為被告持有供
    施用之第一級毒品，而海洛因本為細微粉末，部分已沾附於
    包裝袋上，若欲完全析離，雖非不可能，然此舉對毒品危害
    防制政策之施行，並無特殊助益，且徒費執行之成本，故均
    併依毒品危害防制條例第18條第1 項前段規定宣告沒收銷燬
    之，以符執行實際。
據上論斷，應依刑事訴訟法第273 條之1 第1 項、第299 條第1
項前段，毒品危害防制條例第10條第1 項、第18條第1 項前段，
刑法第11條前段、第47條第1 項，判決如主文。
本案經檢察官蘇振文到庭執行職務。
中    華    民    國    98    年    7     月    31    日
                  刑事第五庭  法  官  盧軍傑
上列正本證明與原本無異。
如不服本判決，應於判決送達後10日內敘明上訴理由，向本院提
出上訴狀 (應附繕本) ，上訴於臺灣高等法院。其未敘述上訴理
由者，應於上訴期間屆滿後20日內向本院補提理由書「切勿逕送
上級法院」。
                              書記官  周玉茹
中    華    民    國    98    年    7     月    31    日
附錄本案論罪科刑法條全文
毒品危害防制條例第10條
施用第一級毒品者，處6月以上5年以下有期徒刑。
施用第二級毒品者，處3年以下有期徒刑。


司法院資訊處製作；財團法人民間司法改革基金會備份。
